【裁判字號】    95,簡上,319
【裁判日期】    950629
【裁判案由】    竊盜
【裁判全文】
臺灣高雄地方法院刑事判決             95年度簡上字第319號
上  訴  人  臺灣高雄地方法院檢察署檢察官
被      告  庚○○
                    （現於臺灣臺東監獄執行）
上列上訴人因被告竊盜案件，不服本院高雄簡易庭95年度簡字第
644 號中華民國95年2 月20日第一審判決（聲請簡易處刑案號：
臺灣高雄地方法院檢察署95年度偵字第119 、1986號），提起上
訴，暨聲請併案審理（移送併辦案號：同上署95年度偵字第3733
、8340號），本院管轄之第二審合議庭認不得以簡易判決處刑，
改依通常程序為第一審之審判，茲判決如下：
    主  文
原判決撤銷。
庚○○連續竊盜，累犯，處有期徒刑拾月。扣案之鑰匙貳支，沒
收。
    事  實
一、庚○○前於民國89年間因違反毒品危害防制條例案件，經本
    院以89年訴字第2728號分別判處有期徒刑8 月、4 月，應執
    行有期徒刑10月確定，並於92年5 月27日縮刑期滿執行完畢
    。詎猶不知悔改，復意圖為自己不法之所有之概括犯意，連
    續為下列竊盜犯行：
（一）於94年12月8 日8 時許，在高雄縣鳳山市○○路○ 段140
      巷口前，持其所有鑰匙1 支竊取丁○○所有車牌號碼OYX
      -232號重型機車得手。
（二）於94年12月13日20時許，在高雄市三民區○○○路597 號
      號前，持竊取上開車牌號碼OYX- 232號重型機車之同1 把
      鑰匙，竊取戊○○所有車牌號碼PYM-137 號重型機車得手
      ，嗣於同日21時許，騎乘上開機車行經高雄縣鳳山市鎮○
      街○○○路口時，為警攔檢查獲，並當場扣得鑰匙1 支。
（三）於94年12月22日14時許，在高雄市○○○路與察哈爾街口
      旁，持其所有鑰匙1 支竊取己○○所有車牌號碼XPC-518
      號重型機車得手，嗣於95年1 月3 日12時20分許，騎乘上
      開機車行經高雄縣六龜鄉寶來村2 巷時，為警攔檢查獲，
      並當場扣得鑰匙1 支。
（四）於95年1 月14日6 時許，在高雄市○○區○○路與監理南
      街口，趁乙○○所有車牌號碼ZW-4681 號自小客車車門未
      上鎖之機會進入該車，並持車內之塑膠片1 塊發動電門，
      ，竊取該小客車得手。嗣於同年月19日19時50分許，駕駛
      上開小客車搭載蔡志銘行經高雄縣六龜鄉○○村○○路30
      8 號時，為警攔檢查獲。
（五）於95年1 月15日凌晨1 時許，在高雄縣六龜鄉中興村尾庄
      土地公廟內，徒手竊取辛○○所有香爐1 個、茶具1 組得
      手，嗣將之賣予不詳資源回收業者。
（六）於95年1 月15日凌晨1 時39分許，在高雄縣六龜鄉○○村
      ○○○○道路旁土地公廟，竊取香爐1 個得手，嗣將之賣予
      不詳資源回收業者。
二、案經高雄縣政府警察局鳳山分局、六龜分局報請臺灣高雄地
    方法院檢察署檢察官偵查後聲請簡易判決處刑及移送併案審
    理。
    理  由
壹、程序方面：
    按被告以外之人於審判外之陳述，雖不符前4 條（指刑事訴
    訟法第159條之1至第159條之4）之規定，而經當事人於審判
    程序同意作為證據，法院審酌該言詞陳述或書面陳述作成時
    之情況，認為適當者，亦得為證據，刑事訴訟法第159 條之
    5 第1 項定有明文。本案被告庚○○對於證人丁○○、戊○○、己○○、乙○○、蔡志銘、辛○○、張有福於警詢中所
    為之陳述，於本院審理時均明確表示不爭執證據能力，並同
    意作為本案之證據等語，且本院審酌上開證人於警詢所為陳
    述作成時之狀況，認為適當，依刑事訴訟法第159 條之5第1
    項之規定，認為係傳聞法則之例外，應有證據能力。
貳、實體方面：
一、上揭連續竊盜之犯罪事實，業據被告庚○○於警詢、偵查及
    本院審理中均坦承不諱，復據被害人丁○○、戊○○、己○○、乙○○、辛○○於警詢，及證人蔡志銘、張有福於警詢
    中均指訴綦詳，並有被害人所出具之贓物認領保管單4 紙在
    卷可稽，復有鑰匙2 支扣案足證，足見被告前開自白核與事
    實相符，應可採信。綜上所述，本案事證明確，被告犯行洵
    堪認定。
二、核被告所為係犯刑法第320 條第1 項之竊盜罪。被告先後多
    次竊盜犯行，時間接近，手法雷同，所犯構成要件相同，顯
    係基於概括犯意而為，應依刑法第56條之連續犯規定，論以
    一罪。又上開犯罪事實一（四）至（六）部分，雖未經檢察
    官聲請簡易判決處刑，然該部分犯行既與本案聲請簡易判決
    處刑部分有連續犯之裁判上一罪關係，且經檢察官移送併案
    審理，本院自得加以審判。查被告前因違反毒品危害防制條
    例案件，經本院以89年訴字第2728號分別判處有期徒刑8 月
    、4 月，應執行有期徒刑10月確定，並於92年5 月27日縮刑
    期滿執行完畢等情，有臺灣高等法院被告前案紀錄表及本院
    院內索引卡紀錄表各1 份在卷可佐，其前受有期徒刑之執行
    完畢後，5 年內再犯本件有期徒刑以上之罪，為累犯，應依
    刑法第47條之規定，加重其刑。
三、原審為科刑之判決固非無見，惟原判決對於屬起訴效力所及
    而未於聲請簡易判決處刑書中敘明之事實欄一（四）至（六
    ）部分，未及審酌，自有未洽，檢察官上訴意旨執此指摘原
    判決不當，為有理由，自應由本院將原判決予以撤銷改判。
    爰審酌被告前有多次施用毒品前科，其正值青年，卻不思以
    己力獲取財物，屢次竊取他人機車3 台、自小客車1 台，僅
    為供己代步而滿足一己私慾，造成被害人寸步難行之交通代
    步不便，復竊取廟宇內之香爐、茶具等物，欠缺尊重他人財
    產法益之觀念，惡性非輕，惟念及犯罪後坦承犯行，態度良
    好，且竊得之機車、小客車均已發還被害人，實害有所減輕
    等一切情狀，量處如主文所示之刑，以資懲儆。至扣案之鑰
    匙2 支，為被告所有且為供被告竊取機車時所用之物，業據
    被告供明在卷，爰均依刑法第38條第1 項第2 款之規定，併
    予宣告沒收。
四、又按檢察官聲請以簡易判決處刑之案件，經法院認為有第45
    1 條之1 第4 項但書之情形者，應適用通常訴訟程序審判之
    ，刑事訴訟法第452 條定有明文。另按對於簡易判決之上訴
    ，準用刑事訴訟法第3 編第1 章及第2 章之規定，管轄第二
    審之地方法院合議庭受理簡易判決上訴案件，應依通常程序
    審理。其認案件有刑訴法第452 條之情形者，應撤銷原判決
    ，逕依通常程序為第一審判決，法院辦理刑事訴訟簡易程序
    案件應行注意事項第14項亦定有明文。本件被告除聲請簡易
    判決書所載之犯罪事實外，尚有其他具有連續犯之裁判上一
    罪即併案部分之犯罪事實，本院認不宜量處6 月以下之有期
    徒刑，足認檢察官之聲請簡易判決處刑為不適當，而有刑事
    訴訟法第451 條之1 第4 項但書第2 款之情形，依前揭法律
    規定，應由本院合議庭逕依通常程序審理後，而為第一審之
    判決，檢察官或被告如不服本判決，仍得於法定上訴期間內
    ，向管轄之第二審法院提起上訴，附此敘明。
五、台灣高雄地方法院檢察署95年度偵字第8340號移送併辦部分
    ：
（一）移送併辦意旨另以：被告庚○○基於意圖為自己不法所有
      之犯意，於94年11月底某日，在高雄縣六龜鄉中興村尾庄
      50號之神壇內，竊取丙○○所有金牌15面，因認被告涉有
      連續竊盜罪嫌，而與上開經論罪科刑部分之犯行有連續犯
      之裁判上一罪關係。
（二）按犯罪事實應依證據認定之，無證據不得認定其犯罪事實
      ；又不能證明被告犯罪者，應諭知無罪之判決，刑事訴訟
      法第154 條第2 項、第301 條第1 項分別定有明文。次按
      刑事訴訟法上所謂認定犯罪事實之證據，係指足以認定被
      告確有犯罪行為之積極證據而言，該項證據自須適合於被
      告犯罪事實之認定，始得採為斷罪資料。且認定不利於被
      告之事實，須依積極證據，苟積極證據不足為不利於被告
      之認定時，即應為有利於被告之認定，更不必有何有利之
      證據。如未能發現相當證據，或證據不足以證明，自不能
      以推測或擬制之方法，以為裁判之基礎。又刑事訴訟上證
      明之資料，無論其為直接或間接證據，均須達於通常一般
      之人均不致有所懷疑，而得確信其為真實之程度，始得據
      為有罪之認定，若其關於被告是否犯罪之證明未能達此程
      度，而有合理性懷疑之存在，致使無從形成有罪之確信，
      即不得遽為不利被告之認定（最高法院29年上字第3105號
      、30年上字第816 號、40年臺上字第86號、76年臺上字第
      4986號判例意旨參照）。
（三）公訴人認被告涉犯上開部分之罪嫌，無非係以被害人丙○○於警詢中之證詞為主要依據。訊據被告則堅決否認上開
      犯行，辯稱：伊沒有竊取金牌15面等語。
（四）經查：證人即被害人丙○○於本院結證稱：「（問：你家
      附近是否曾經有遭小偷？）有，在94年11月左右我發現門
      窗有被破壞，神壇的金牌被偷。（問：你知道是誰偷金牌
      ？）我不知道，我沒有看到。（問：是否見過在庭被告庚○○？）沒有，我之前在派出所有指認過，當時我也是跟
      警察說我沒有見過被告。（問：你在警局作筆錄時陳述，
      就是被告偷的，為何如此陳述？）被告很像以前有到過我
      家附近的一個人，竊盜當時是何人竊取我沒有看到。」等
      語明確（參本院卷第56-57 頁），是依證人上開證詞，僅
      指述金牌失竊之情，惟並無論及係何人行竊，顯不足以證
      明是否為被告竊盜。而本案並未查獲遭竊之金牌，是亦無
      從由此證明被告是否有此竊盜犯行，本件實尚乏積極證據
      足證被告有此部分之犯行，其犯罪尚屬不能證明，應屬無
      罪，從而即與前開本件被訴及經認定有罪之其餘竊盜犯行
      ，不具何等連續犯之裁判一罪關係，非起訴效力所及，本
      院無從審究，應退回由檢察官依法處理。
據上論斷，應依刑事訴訟法第455 條之1 第1 項、第3 項、第45
2 條、第451 條之1 第4 項第1 款、第369 條第1 項前段、第36
4 條、第299 條第1 項前段，刑法第56條、第320 條第1 項、第
47條、第38條第1 項第2 款，罰金罰鍰提高標準條例第1 條前段
，判決如主文。
本案經檢察官甲○○到庭執行職務。
中    華    民    國    95    年    6    月    29     日
                  刑事第四庭  審判長法  官  郭玫利
                                    法  官  陳振嘉
                                    法  官  林意芳
以上正本證明與原本無異。
如不服本判決，應於收受送達後10日內向本院提出上訴書狀。
中    華    民    國    95    年    6    月    29     日
                                    書記官  曾秀鳳
中華民國刑法第320條 (普通竊盜罪、竊佔罪)
意圖為自己或第三人不法之所有，而竊取他人之動產者，為竊盜
罪，處五年以下有期徒刑、拘役或五百元以下罰金。
意圖為自己或第三人不法之利益，而竊佔他人之不動產者，依前
項之規定處斷。
前二項之未遂犯罰之。


司法院資訊處製作；財團法人民間司法改革基金會備份。
